【裁判字號】    89,台上,4751
【裁判日期】    890810
【裁判案由】    違反槍砲彈藥刀械管制條例
【裁判全文】
最高法院刑事判決                              八十九年度台上字第四七五一號
    上  訴  人  甲○○
右上訴人因違反槍砲彈藥刀械管制條例案件，不服台灣高等法院台南分院中華民國八
十七年七月七日第二審判決（八十七年度上訴字第九八九號，起訴案號：台灣台南地
方法院檢察署八十七年度偵字第一六九九號），提起上訴，本院判決如左：
    主  文
原判決撤銷，發回台灣高等法院台南分院。
    理  由
本件原判決認定上訴人甲○○於民國八十五年間，以其所購之玩具手槍一支及金屬子
彈殼七顆，未經許可，在台南縣永康市○○街四二三號十一樓之二住處，利用圓挫刀
、三角挫刀、平面挫刀、起子、鉗子等工具，將金屬子彈空殼填裝底火及鋼珠後，改
造成具有殺傷力之子彈（改造手槍部分無殺傷力）。嗣於八十七年二月三日十五時許
，在上址為警查獲，扣得子彈成品三顆、半成品四顆、底火五十五個、鋼珠四十五個
及改造工具圓挫刀二支、三角挫刀一支、平面挫刀一支、起子三支及鉗子一支等情。
因而撤銷第一審判決，改判仍論處上訴人未經許可製造彈藥罪刑，並宣告於刑之執行
完畢或赦免後，令入勞動場所強制工作三年，固非無見。
惟查：(一)、科刑之判決書所記載之犯罪事實，為論罪科刑適用法律之基礎，故凡於適
用法令有關之重要事項，如犯罪時間等項，必須詳加認定、明確記載，始足為適用法
律之依據。原判決對於上訴人製造具有殺傷力之子彈之犯罪時間，僅籠統記載於八十
五年間，上訴人入監執行前而已，實際在八十五年間之何月，並未詳加認定，明確記
載，自不足為適用法律之依據，已屬可議。(二)、依卷附之內政部警政署刑事警察局鑑
驗通知書所載，扣案具有殺傷力之子彈成品，均經試射（見偵查卷第十六頁），如果
屬實，則該等子彈成品三顆，如經試射已不存在，即無宣告沒收之必要，原審未詳予
調查說明，即率予宣告扣案之子彈成品三顆沒收，亦有可議。(三)、原判決係依八十六
年十一月二十四日修正前之槍砲彈藥刀械管制條例第十一條第一項之規定論處上訴人
罪刑，但該修正前之法律並無宣付強制工作之規定，原判決依修正後之槍砲彈藥刀械
管制條例第十九條第一項規定，併宣付上訴人強制工作三年，其適用法則尚有不當。
上訴意旨指摘原判決不當，非無理由，應認有撤銷發回更審之原因。
據上論結，應依刑事訴訟法第三百九十七條、第四百零一條，判決如主文。
中      華      民      國    八十九    年      八      月      十      日
                              最高法院刑事第十一庭
                                  審判長法官  莊  登  照
                                        法官  洪  明  輝
                                        法官  蔡  清  遊
                                        法官  黃  一  鑫
                                        法官  林  秀  夫
      右正本證明與原本無異
                                              書  記  官
中      華      民      國    八十九    年      八      月     十六     日


司法院資訊處製作；財團法人民間司法改革基金會備份。
